臺灣花蓮地方法院民事裁定
111年度花簡聲字第30號
聲  請  人  周百合  
相  對  人  長鑫資產管理股份有限公司

法定代理人  潘代鼎  
上列當事人間聲請停止執行事件，本院裁定如下：
    主  文
聲請人供擔保新臺幣9,279元後，本院111年度司執字第18615號
清償債務強制執行程序，於本院111年度花原簡字第87號債務人
異議之訴事件調解或和解成立、判決確定或撤回起訴前，應暫予
停止執行。
    理  由
一、按有提起異議之訴，法院依必要情形，或依聲請定一相當並
    確實擔保，得為停止強制執行之裁定，強制執行法第18條第
    2項定有明文。又法院依強制執行法第18條第2項規定擔保金
    額而准許停止強制執行之裁定者，該項擔保係備供債權人因
    停止執行所受損害之賠償，其數額應依標的物停止執行後，
    債權人未能即時受償或利用該標的物所受之損害額，或其因
    另供擔保強制執行所受之損害額定之，非以標的物之價值或
    其債權額為依據（最高法院91年度台抗字第429號裁定參照
    ）。
二、經查，本件相對人執臺灣新北地方法院（前為臺灣板橋地方
    法院，下稱新北地院）91年度重小字第225號民事判決及確
    定證明書（下稱系爭判決）聲請強制執行聲請人財產，經本
    院111年度司執字第18615號強制執行程序受理在案（下稱系
    爭執行案件），相對人聲請執行之債權額為新臺幣（下同）
    61,858元，系爭執行程序尚未終結，業經本院調卷查核無誤
    。而聲請人已就系爭執行程序，依強制執行法第14條第2 項
    規定提起債務人異議之訴，復經調閱本院111年度花原簡字
    第87號債務人異議之訴（下稱系爭訴訟事件）卷宗確認屬實
    ，則聲請人聲請停止執行，於法尚無不合。又倘系爭執行事
    件停止執行，可能造成相對人受到之最大損害，應係以執行
    債權未能提前受償，而受有該債權額依法定利率計算之損失
    ，本院審酌相對人於系爭執行事件所請求之債權額為61,858
    元，而因聲請人聲請停止執行，致相對人所能受償之時間必
    然延宕，是考量系爭確認之訴係適用簡易訴訟程序之案件，
    依各級法院辦案期限實施要點規定，第一、二審簡易訴訟程
    序審判案件之辦案期限各為10月、2年，共計2年10月，加上
    裁判送達、上訴、分案等期間，兩造間債務人異議之訴事件
    審理期限約需3年，爰以此為預估本件債務人異議之訴獲准
    停止執行，因而致相對人執行延宕之期間，是以相對人因停
    止執行未能受償上開債權總額所受損害，為上開債權總額之
    法定利息即7,631元（計算式：61,858元×5％×3年＝9,279元）
    ，為相對人因聲請人提起債務人異議之訴，因停止執行致未
    能即時受償之損害額，爰裁定如主文所示。
三、依強制執行法第18條第2項，裁定如主文。
中　　華　　民　　國　　111 　 年　　11　　月　　16　　
日
                  花蓮簡易庭　法　官　邱韻如
以上正本證明與原本無異。
如不服本裁定，應於裁定送達後10日內向本院提出抗告狀（須按
他造當事人之人數附繕本），並繳納抗告費新臺幣1,000元。
中　　華　　民　　國　　111 　年　　11　　月　　16　　日
                              書記官  張芝瑜